# 陈版主，请教是否属于反向购买？谢谢

提问人：accacc1996 时间：2020-10-21 22:22:22
陈老师：您好！请教您一个问题。A上市公司与非关联方B公司进行重大资产重组：B公司以其持有的C公司100%股权注入A公司，A公司向B公司定向增发股份 2 亿股。B公司取得A公司的控制权。A公司原控股股东因股权稀释而丧失控制权。（貌似上市公司 300344 就发生了这样的业务，控制权被转移）。【问题 1 】这属于反向购买吗？【问题 2 】如果不是，B公司取得A公司控制权属于非同一控制吗？是否确认商誉？给您添麻烦了，谢谢！（前面发了一个帖子，说的不清楚，所以重新发一个，不好意思）

回答人：chenyiwei
1 、这种情况下，上市公司的控制权被转移给注入资产的原控股股东，故上市公司的合并报表应按反向购买基础编制。
2 、对于新控股股东B公司而言，其取得对上市公司的控制权应按一般的非同一控制下合并处理，不涉及反向购买问题。可参考：《瑞华研究 2010 ～ 2019 汇编》之“问题3-2-84（以子公司控股股权对被购买方增资实现对被购买方非同一控制下合并的处理）”。